臺灣臺東地方法院刑事判決　　　　　　　 95年度易字第231號
公　訴　人　臺灣花蓮地方法院檢察署檢察官
被　　　告　甲○○
選任辯護人　曲麗華律師
上列被告因竊盜案件，經臺灣花蓮地方法院檢察署檢察官聲請簡
易判決處刑 (95年度偵字第3177號)後，聲請由臺灣高等法院花
蓮分院依刑事訴訟法第10條第1項裁定移轉本院管轄，本院判決
如下：
    主  文
甲○○無罪。
    理  由
一、公訴意旨略以：被告甲○○意圖為自己不法之所有，於民國
    94年8月24日下午4時許，在臺灣花蓮地方法院 (以下稱花蓮
    地院)法官大樓內，見工友淑枝桌上置有電磁爐及不鏽鋼
    茶壼各1個，竟竊取該電磁爐及茶壼得手，嗣經花蓮地院調
    閱監視錄影帶，始查知上情，因認被告涉有刑法第320條第1
    項之竊盜罪嫌云云。
二、按犯罪事實應依證據認定之，無證據不得認定犯罪事實；不
    能證明被告犯罪者，應諭知無罪之判決，刑事訴訟法第154
    條第2項、第301條第1項分別定有明文。次按事實之認定，
    應憑證據，如未能發現相當證據，或證據不足以證明，自不
    能以推測或擬制之方法，以為裁判基礎；又認定不利於被告
    之事實，須依積極證據，苟積極證據不足為不利於被告事實
    之認定時，即應為有利於被告之認定，更不必有何有利之證
    據；認定犯罪事實所憑之證據，雖不以直接證據為限，間接
    證據亦包括在內，然而無論直接或間接證據，其為訴訟上之
    證明，須於通常一般之人均不致有所懷疑，而得確信其為真
    實之程度者，始得據為有罪之認定，倘其證明尚未達到此一
    程度，而有合理之懷疑存在時，致使無從形成有罪之確信，
    在刑事訴訟「無罪推定」、「罪疑唯輕」原則下，依據「罪
    證有疑，利於被告」之證據法則，即不得遽為不利被告之有
    罪認定，最高法院分別著有40年臺上字第86號、30年度上字
    第816號、76年臺上字第4986號判例可資參照。再刑事訴訟
    法第161條於91年2月8日修正公布，修正後同條第1項規定檢
    察官就被告犯罪事實，應負舉證責任，並指出證明之方法。
    因此，檢察官對於起訴之犯罪事實，應負提出證據及說服之
    實質舉證責任。倘其所提出之證據，不足為被告有罪之積極
    證明，或其闡明之證明方法，無從說服法官以形成被告有罪
    之心證，基於無罪推定之原則，自應為被告無罪判決之諭知
    ，最高法院亦著有92年臺上字第128號判例意旨參照。
三、公訴意旨認被告甲○○涉有上開罪嫌，乃以：(一)被告於偵查
    中坦承有於上揭時、地拿取工友丁○○辦公桌上之電磁爐及
    不鏽鋼茶壼各1個；(二)證人淑枝證稱其於94年8月24日發現
    其置放工友辦公桌上，李世華所有之電磁爐及不鏽鋼茶壼不
    知去向時，曾多方詢問，且於96年8月26日上午其與同事討
    論上開物品遺失一事時，因其嗓門較大，被告經過曾主動前
    往詢問發生何事，經其告知李世華所有之電磁爐及不鏽鋼茶
    壼不知去向，被告並未告知上開物品係遭被告誤拿；(三)證人
    乙○○證稱其於94年5月2日離職，其任職花蓮地院期間，係
    使用一體成型之泡茶組，未曾使用電磁爐，被告亦曾至其辦
    公室喝茶；(四)被告身為司法人員，對於放置在工友桌上之物
    品，係屬有主物應有所認識，自無不查知置於工友淑枝桌
    上之電磁爐及茶壼係何人所有即擅自取走之理。(五)花蓮地院
    監視錄影帶翻拍照片4張、被告個人加班紀錄一覽表、遺失
    公告照片2張等，為其論罪之依據。
四、訊之被告甲○○固不否認於上揭時、地拿取法官大樓一樓工
    友淑枝辦公桌上之電磁爐及不鏽鋼茶壼各1個，及原任職
    花蓮地院法官乙○○於94年5月2日離職之事實，惟堅詞否認
    有何竊盜犯行，辯稱：94年8月25日適逢法官調動交接，乙○○離職前使用之辦公室由新到任之張嘉芬法官暫時使用，
    另李世華法官辦公室由一樓搬往二樓，當時法官大樓一樓有
    乙○○、李世華的辦公室進行清理打掃，伊以為李世華之物
    品係直接搬往二樓，誤認放在工友桌上之電磁爐及不鏽鋼茶
    壼係乙○○離職時，未及攜走之物，才拿取上開物品欲送還
    乙○○，伊並未於94年8月26日主動向工友淑枝詢問此事
    ，因伊於94年8月28日即前往臺北受訓，未即時與乙○○聯
    絡，不知工友淑枝在找尋該物，亦不知上開物品係李世華
    所有，直至9月11日乙○○來電詢問是否訂購文旦，伊談及
    代為取回電磁爐及不鏽鋼茶壺一事，經乙○○告知應係陳世
    博
    法官所有之物後，始知誤拿，乃立即聯絡陳世博，並於94
    年9月19日回花蓮後立即交還等語；選任辯護人亦為被告辯
    護稱：(一)喝茶的人有很多茶壺乃正常之事，沒有用的茶壺忘
    記了放在櫃子裡面亦屬正常，乙○○說過他櫃子裡還有別的
    茶壺，被告係誤認拿取之茶壺是乙○○離職前放在櫃子裡忘
    記的，如因此推論被告竊盜，並不合理。(二)被告個性本即不
    多話，其主觀上認為拿取之電磁爐及不鏽鋼茶壺是乙○○離
    職前未及攜走，故認無須向他人說明，此由被告幾經辯護人
    催促後，才於94年10月16日申請通聯紀錄可知，被告的想法
    是怎麼可能會有人認為他是小偷，且被告如有偷竊之意，李
    世華辦公室就在被告辦公室對面，隨時可以去偷，何須大白
    天在大家都經過的地方去拿。(三)被告於94年8月28日離開花
    蓮至臺北受訓3週，於同年9月19日返回花蓮，被告於9月11
    日經乙○○告知此事後，因乙○○告知電磁爐及不鏽鋼茶壺
    是陳世博所有之物，馬上主動連絡陳世博告知誤拿之事，因
    陳世博的電話無法接通，乃透過李世華轉告，此亦可以看出
    ，被告確實不知道，亦無人告知被告電磁爐及不鏽鋼茶壺是
    李世華遺失。(四)證人淑枝於花蓮地院政風室第1、2次訪談
    時，證稱於94年9月13日曾主動問所有的人有無發現電磁爐
    及茶壺，在被告提出書面報告後，淑枝於第3次訪談時改
    稱所有的人都是看過公告後去問她，證詞顯有矛盾，且被告
    不可能在未見公告的情形下主動詢問淑枝。又淑枝於偵
    訊時證稱94年8月26日她和同事在辦公室外面聊天議論此事
    ，聲音較大，被告從辦公室出來問她什麼事，惟被告個性木
    訥，甚少主動與人攀談，淑枝亦證稱被告從未與她聊過天
    ，被告豈可能聽到證人聊天，特地查問發生何事。再者淑
    枝可以說出與同事聊天的時間、地點，卻無法說出跟她聊天
    的人，顯不合理，且檢察官偵辦時，李世華陳稱因久未使用
    ，不確定被告返還的電磁爐是否同一個，但是淑枝卻證稱
    被告交還的電磁爐不是同一個，淑枝既非當事人，為何特
    定去注意電磁爐是否不同，其過於關心本案，其證詞不可採
    信等語。
五、是本院所應審究者，厥為被告於上揭時、地拿取法官大樓一
    樓工友淑枝辦公桌上之電磁爐及不鏽鋼茶壼時，有無為自
    己所有之不法意圖，亦即被告該時是否有誤判該電磁爐及不
    鏽鋼茶壺為乙○○所有，而於94年5月2日離職時未及攜走之
    可能，此實有藉其行為時之客觀情況予以探究之必要。經查
    ：
(一)被告於上揭時、地未經告知工友淑枝，即自花蓮地院法官
    大樓一樓丁○○辦公桌上拿取李世華法官所有暫放該桌上之
    電磁爐及不鏽鋼茶壼各1個之事實，業據被告坦認在卷，並
    經證人淑枝於偵查中及本院審理時證述無訛 (見本院卷第
    76 至85頁)，復有花蓮地院法官大樓一樓工友辦公桌上方94
    年8 月24日監視錄影帶母帶及監視錄影帶翻拍畫面照片4張
    (見臺灣花蓮地方法院檢察署94年度他字第722號卷第12至13
    頁，以下稱他字第722號卷)、花蓮地院95年12月21日花院明
    政字第0950001031號覆函及檢附李世華法官所有電磁爐及不
    鏽鋼茶壺照片、工友淑枝辦公桌位置照片、張貼遺失公告
    位置照片、法官大樓一樓平面圖等 (本院卷第44至51頁)附
    卷為憑，是花蓮地院法官李世華所有之電磁爐及不鏽鋼茶壺
    於96年8月24日下午4時許係遭被告取走之事實，固堪認定。
(二)證人淑枝於本院審理時雖證稱：乙○○於94年5月2日離職
    後，他使用的辦公室一直都沒有人使用。94年8月24日當天
    法官大樓一樓，伊只有清理李世華法官的辦公室，並未清理
    乙○○原使用之辦公室，因為沒有新的法官選那間辦公室，
    而且伊之前就已經打掃好了，所以當天就沒有再打掃，該辦
    公室一開始張嘉芬法官有暫坐，但只使用一天多，到星期五
    (即94年8月26日)伊清完湯文章法官辦公室給她後，張(嘉芬
    )法官就沒有再使用該辦公室，是後來幾個月後陳鈺林法官
    報到時，才使用該辦公室等語 (見本院卷第82頁)。惟94年8
    月25日適逢司法院94年度法官年度調動業務交接之際，此為
    本院職務上已知之事實，在新任法官報到之前，就新到職法
    官預定使用之辦公處所進行清理打掃，乃各法院人事調動時
    既有之作業程序，此由證人淑枝之證詞亦可知悉，則該時
    花蓮地院法官大樓一樓既有李世華法官辦公室清理搬遷至二
    樓，新到職法官張嘉芬暫用乙○○原使用之辦公室，並佐以
    證人淑枝另證稱乙○○原使用之辦公室並未上鎖，伊尚有
    整理3包堪用物品放在該辦公室裡面等語 (見本院卷第83頁)
    ，則於張嘉芬法官需先暫行使用乙○○原使用辦公室之情形
    下，被告辯稱其認知上以為乙○○之辦公室仍有進行清掃，
    乃誤認李世華辦公室內物品直接搬往二樓辦公室，上開電磁
    爐及不鏽鋼茶壺係自乙○○原使用之辦公室清理出來，衡情
    即有可能。
(三)證人乙○○於本院審理時雖證稱：伊在花蓮地院任職法官時
    被告常到伊辦公室，大約一個禮拜來2、3次泡茶，伊沒有電
    磁爐放在辦公室，伊於94年5月2日離職，將伊認為有需要的
    個人書籍及物品帶走，剩下一些書籍及泡茶組、兒童的DVD
    及牆上掛畫等，伊就當作廢棄物，伊有跟被告、其他法官和
    工友說東西就留給你們，如果你們認為有用就拿去等語 (見
    本院卷第87、89頁)，被告亦自承未曾在乙○○辦公室內看
    過電磁爐等語。惟證人乙○○於本院審理時亦證稱其擔任法
    官期間使用很多茶壺，包括電湯匙、陶瓷製茶壺、一組玉兔
    牌一邊可以消毒杯子、一邊可以燒水之泡茶組、及與本案不
    鏽鋼茶壺類似形狀之玻璃材質茶壺等語 (見本院卷第87至88
    頁)，足見乙○○離職前在其辦公室內放置之茶壺種類甚多
    ，而被告於乙○○離職前雖常至乙○○辦公室泡茶，究難如
    乙○○本人對其所有放置辦公室之泡茶工具一清二楚，然被
    告既知乙○○離職前有泡茶習慣，其辯稱誤認電磁爐及不鏽
    鋼茶壺為乙○○所有之泡茶工具，於離職時未及攜走，衡情
    應堪可採。
(四)又依證人乙○○於本院審理時證稱：伊記得在94年8月底某
    日到法院辦理離職手續，將宿舍鑰匙交回，當時調動到花蓮
    地院的新進法官，有幾位伊認識，伊就到法官大樓跟他們打
    招呼，要離開法官大樓之前，在一樓評議室門口有看到一張
    遺失物的公告，當時有問一位工友是怎麼回事，工友跟伊說
    是陳世博法官掉了一臺電磁爐，伊就離開法院了。94年9 月
    11日當天伊有打電話給被告問他是否要訂柚子，被告說他現
    在人在臺北受訓，等受訓完回花蓮再說，伊與被告聊一些伊
    剛退下來當律師的經驗後，被告突然說「國泰，我幫你拿的
    電磁爐，我回去再拿給你」，當時聽到這句話，伊覺得很納
    悶，伊跟被告說伊沒有電磁爐，被告說那電磁爐不是你的嗎
    ？伊有跟被告說不是。後來伊就回想到之前在法院看到的遺
    失物公告，就跟被告說你可能拿錯了，那個東西是陳世博掉
    的，然後被告就問伊是否有陳世博的電話，伊說在伊手機裡
    面，伊等一下再回撥給你，後來伊就回撥被告，將陳世博的
    電話給被告等語 (見本院卷第85至90頁)，所述與其偵查中
    證述情節 (見他字第722號卷第29至30頁)前後均屬一致，如
    非實情，當不可能經過偵審一再反覆訊 (詰)問，仍為一致
    之陳述，足見所述應屬事實，而堪以採信。參以卷附被告臺
    北住處室內電話號碼02-2790XXXX號之94年9月11日通聯記錄
    顯示 (見花蓮地院95年度花易字第30號卷第9至15頁，以下
    稱花易字第30號卷)，被告於94年9月11日下午5時55分至6時
    30分許之間，與乙○○有多次電話往來紀錄；又花蓮地院法
    官陳世博報告書亦敘明被告確有於94年9月11日晚間撥打電
    話告知因誤本案電磁爐及茶壺為乙○○所有，欲代為保管，
    將該電磁爐及茶壺攜回辦公室，造成困擾，甚感抱歉，願意
    返還等語 (見花易字第30號卷第22頁)，被告辯稱伊係於94
    年9月11日經乙○○在電話中告知後，始知誤拿電磁爐及不
    鏽鋼茶壺之情，堪信為實。
(五)按證人之證詞，係屬供述證據之一種，而供述證據具有其特
    殊性，與物證或文書證據具有客觀性及不變性並不相同，且
    常人對於過往事物之記憶，隨時日之間隔而漸趨模糊或失真
    ，難如錄影重播般地將過往事物之原貌完全呈現，此乃人類
    記憶不可避免之缺陷。證人淑枝雖於本院證稱：94年8月
    24 日當天伊有問過李 (世華)法官及陳文通法官及其他一樓
    法助，李世華法官是陳世博法官告知的，不算是伊去問的，
    當日就沒有再問過其他法官，日後還有陸陸續續問其他法官
    ，先後順序伊已經忘記了，但是也不算是伊問的，都是他們
    看到公告或聽到其他法官談起，時間太久，伊已經忘記是伊
    問他們，還是他們主動問伊。伊記得被告走的那個禮拜五 (
    即94年8月26日)早上10點多，伊在一樓的座位休息與法院的
    同事就失竊的事情聊天，剛好被告從他的辦公室出來，被告
    經過有問了一句怎麼樣之類的話，伊就將失竊的事情陳述給
    他聽，主要說「禮拜三下午放在桌上的李世華法官電磁爐、
    茶壺丟掉了。」，但是被告沒有回答也沒有反應，就走回他
    的辦公室。所以伊直覺被告已經知道此事，就沒有再問過被
    告等語 (見本院卷第78至79頁、第84頁)。惟證人淑枝於
    花蓮地院政風室94年9月13日下午4時10分許第1次訪談時，
    僅證稱伊於94年8月25日、26日在法官大樓逢人就問有沒有
    發現電磁爐及茶壺，有主動問吳順龍法官及法官助理。其他
    有陳淑媛庭長、甲○○法官、陳雅敏法官主動問伊到底發生
    何事等語 (見他字第722號卷第5至6頁)；於政風室94年9月
    23 日下午3時40分許第3次訪談時則證稱：於94年8月25日、
    2 6 日在法官大樓有問替代役及法官助理有無看到電磁爐及
    茶壺，法官部分伊主動問的只有李世華法官及陳文通法官，
    因為他們辦公室要互相移交。遺失公告張貼前應該沒有主動
    詢問其他法官，只有遺失的法官知道。吳順龍法官是看到遺
    失公告主動問伊的，甲○○法官8月26日早上有和伊交談過
    ，伊不確定他是否有針對這件事問伊，伊記憶已模糊。陳雅
    敏法官是下來一樓喝咖啡時問伊的，陳淑媛庭長是下班經過
    看到遺失公告問伊的等語 (見他字第722號卷第9頁)；於94
    年12月27日偵訊時證稱：伊沒有主動問過被告有關李世華法
    官失竊東西的事，但過2天伊有在法官大樓工友辦公室與同
    事聊天時有議論這件事，因為伊聲音較大，被告有走過來問
    伊發生何事，伊有告訴被告李世華法官失竊的事，被告聽完
    後沒有說什麼就離開。伊忘記當天聊天的同事是何人等語 (
    見他字第722號卷第23頁)。然本案花蓮地院於94年9月9日調
    取法官大樓一樓監視錄影帶會勘查看，依監視畫面內人物之
    身材、體型及動作，知悉上開電磁爐、不鏽鋼茶壺係被告取
    走，且會勘時證人淑枝並有在場參與之情，業經證人即花
    蓮地院法警長藍國慶於花蓮地院政風室訪談時陳述明確 (見
    他字第72 2號卷第10頁)。是證人淑枝於94年9月9日已知
    上開電磁爐及不鏽鋼茶壺係被告取走，其於同年月13日政風
    室第1次訪談時提及被告曾主動詢問此事，然於同年月23日
    政風室第3次訪談再次追問時，則證稱因記憶模糊，不確定
    被告是否針對本案問過伊等語，其後竟能於相隔3個月後之
    偵訊時及96年3月5日本院審理時就94年8月26日被告主動詢
    問此事之過程清楚描述，其於偵訊及本院審理時證詞之可信
    性即有可疑，自不足為不利被告辯解之認定。至於證人淑
    枝於偵訊時雖證稱製作政風室第3次訪談筆錄前，政風室主
    任有先向伊提及往後司法程序之複雜性及可能會與被告對質
    ，與伊溝通後才請院長來作筆錄等語，然竊盜案件屬非告訴
    乃論之罪，倘認被告所為涉有犯罪嫌疑，花蓮地院職司審判
    機關，依法自應予告發，證人淑枝所述政風室主任告以司
    法程序此部分證述縱若屬實，難認因此即有影響淑枝證詞
    之意圖，且觀之淑枝於本案進入司法程序後，於檢察官偵
    訊時就被告是否曾主動向其詢問李世華法官失竊一事，並未
    因此而為有利被告之陳述，堪認證人淑枝所述政風室主任
    告以上旨之舉，並未影響其自由陳述意志甚明，附此序明。
(六)又證人淑枝證稱伊曾於94年8月30日、31日在其辦公桌後
    方牆壁上張貼遺失公告，其後因陳淑媛庭長表示不雅觀要其
    取下，因被告配屬之書記官告知被告於94年9月9日 (星期五
    ) 該週假日會返回花蓮收取書信，乃決定於94年9月9日該週
    在其辦公桌後方牆壁上張貼第2次遺失公告等語 (見他字第
    722 號卷第5頁、本院卷第77頁)。惟94年8月27日、28日為
    例假日，被告於94年8月28日北上臺北市，前往司法院司法
    人員研習所受訓3週 (94年8月30日至94年9月16日)，至同年
    9月19日返回花蓮，被告於研習期間全勤出席，並無請假或
    缺席情形，有司法院司法人員研習所95年12月8日司研敬輔
    字第0950001189號函檢附學員簽到單、各研習班課程表影本
    ( 見本院卷第28至43頁)附卷可稽。而就被告於94年9月9日
    該週是否返回花蓮地院，證人淑枝並未能肯認，公訴人就
    此亦未提出證明，是證人淑枝固曾於94年8月30日及94年9
    月9日在其辦公桌後方牆壁上張貼遺失公告，然被告該時期
    既不在花蓮地院，尚不得據此推論被告對於拿取之電磁爐及
    不鏽鋼茶壺係李世華法官所有物品一節已經知情。則本案既
    無積極證據證明被告於94年9月11日經乙○○電話告知前，
    已知其所拿取之電磁爐及不鏽鋼茶壺係李世華所有之物，自
    難因此即認被告拿取上開電磁爐及不鏽鋼茶壺之際，有竊盜
    之不法所有意圖。
(七)再者，花蓮地院法官大樓一樓有二處入口，主要入口與次要
    入口 (上鎖未使用)均為玻璃門，自主要入口進入後，迎面
    即為工友之辦公桌，後方即法官圖書室兼評議室，自次要入
    口外方，可直視工友之辦公桌，又次要入口進門處上方及工
    友辦公桌上方均裝設有監視錄影器，被告辦公室位於法官大
    樓一樓左側第2間等情，有花蓮地院法官大樓一樓平面圖(見
    本院卷第48頁)附卷可參，並經本院現場履勘無訛，亦有勘
    驗筆錄及堪驗照片 (見本院卷第143至146頁)存卷足憑。足
    見工友淑枝之辦公桌位置，係位於法官大樓一樓出入口之
    明顯位置。又觀之卷附94年8月24日監視錄影器翻拍照片顯
    示，工友辦公桌前往來人士眾多 (見他字卷第12頁上方照片
    )，並佐以證人淑枝於本院審理時證稱：伊要離開座位時
    ，有交代在評議室的替代役雜誌看完要離開座位時，要將電
    磁爐、茶壺拿到二樓去，但伊回來的時候，電磁爐、茶壺都
    不見了，可是替代役還在，伊問替代役，替代役說他沒有拿
    上去等語 (見本院卷第79頁)。堪認工友辦公桌至該大樓主
    出入口為法官大樓人群往來頻繁之處，隨時可能有人進出。
    被告既為花蓮地院法官，其辦公室又位於法官大樓一樓，對
    此節當知之甚明，衡情被告當無無視該處所係公眾往來之處
    ，且於監視錄影機鏡頭下，堂而皇之竊取工友辦公桌上電磁
    爐及不鏽鋼茶壺之理。
(八)末查，公訴人雖認乙○○配偶擔任臺灣花蓮地方法院檢察署
    (以下稱花蓮地檢)觀護人，倘被告認其所拿取之電磁爐及不
    鏽鋼茶壺為乙○○所有，應可直接將該等物品交還乙○○配
    偶云云。惟94年8月25日適逢司法院94年度法官年度調動業
    務交接，已如前述，被告因事務分配調動，由原承辦之刑事
    簡易審判業務改為接辦少年及家事審判業務，有交接簽呈在
    卷可稽 (見本院卷第114至115頁)，且被告當時負責編寫司
    法院民事事件審理導引手冊有關「侵權行為損害賠償事件 (
    商標)」專題，依司法院排定繳交時間為94年8月15日，被告
    直至94年8月30日始經由花蓮地院掛號郵寄至司法院民事廳
    等情，亦有司法院民事廳94年1月10日廳民一字第094000065
    6號函及花蓮地院大宗掛號函件存根附卷可參 (見本院卷第1
    02至105頁)，堪見被告辯稱伊於94年8月25日、26日忙於業
    務交接及編寫上開參考手冊，應屬實情。又花蓮地院與花蓮
    地檢間，因門禁電腦刷卡管制系統不同，如須進出院檢間管
    制門須取得花蓮地檢之磁卡，花蓮地院共計申請4張花蓮地
    檢磁卡，由院長室及總務科領取，未有法官自行申請之情，
    有花蓮地院96年4月4日花院明政字第0960000322號函 (見本
    院卷第135頁)在卷可參，被告既未持有花蓮地檢管制磁卡，
    至花蓮地檢觀護人辦公室，需繞道由花蓮地檢正門口始能通
    行，則於被告忙於業務交接及編寫上開參考手冊之際，未能
    於拿取上開電磁爐及不鏽鋼茶壺後即時送至花蓮地檢觀護人
    辦公室交還乙○○配偶，衡與常情無違，自不能因此推論被
    告拿取上開電磁爐及不鏽鋼茶壺時，有竊盜之不法意圖。
(九)基此，被告對於放置在工友淑枝桌上之電磁爐及不鏽鋼茶
    壼，未經查知係何人所有即予擅自拿取，且事後於前往臺北
    受訓前，亦未即時告知工友丁○○上情，所為固有不妥，惟
    按竊盜罪之成立乃以行為人有竊取他人動產之不法意圖為要
    件，本件被告所為縱有不當，究與竊盜罪係以行為人有竊盜
    之不法意圖之要件有違，自難以其事後處理之不當逕以竊盜
    罪相繩。
六、綜上所述，本案檢察官所舉前述各項用資證明被告甲○○涉
    有竊盜犯行之證據，尚未達到使通常一般人均不致有所懷疑
    ，而得確信其為真實之程度，亦即尚有合理之懷疑存在；此
    外，復無其他積極證據足以證明被告確有公訴意旨指述之犯
    行，本諸「罪證有疑，利歸被告」之證據法則，應認不能證
    明被告犯罪，應為無罪判決之諭知，以示審慎。
七、應適用之法條：依刑事訴訟法第301條第1項，判決如主文。
本案經檢察官丙○○到庭執行職務。
中　　華　　民　　國　　96　　年　　8 　　月　　2 　　日
                  刑事第二庭審判長法  官  李水源
                                  法  官  曾宗欽
                                  法　官  簡芳潔
以上正本證明與原本無異。
如不服本判決，應於判決收受後10日內，向本院提出上訴狀（須
附繕本）。
                                  書記官  尹玉琪
中　　華　　民　　國　　96　　年　　8 　　月　　9 　　日
